# PPP项目公司工程建设主要责任人

提问人：wuxingcfchen 时间：2021-08-30 11:52:07
请教陈版，根据会计准则解释 14 号，工程建设期间，PPP项目公司是否确认工程收入，需要判定其属于主要责任还是代理人。
背景是，项目公司与政府签订PPP合作协议，负责BOT项目的建设及运营。现项目公司把工程总包给集团内的其他关联方，同时项目公司派出工程总监参与工程建设，项目公司也会定期与总包方了解工程进度，确定是否按要求建设。
在这情况下，项目公司属于工程建设主要责任人吗？是否全额确认工程收入？

回答人：chenyiwei
项目公司虽然名义上是PPP项目建设和运营的主要责任人，但明显不具备管理、建设和运营所需的专业能力，需将建设和运营工作全部外包给其他方（例如集团内关联方），并预期承包方有能力承担相关义务和责任，因而项目公司本身承担责任（包括连带责任）的可能性很小的，则基于实质重于形式原则，不认定项目公司为主要责任人，按净额法确认收入和成本。

提问人：小熊吃 鸡 翅 时间：2021-09-15 21:05:50
陈版好，我理解一般PPP项目的项目公司虽然实务中通常是将建设全部拿给集团内总包去负责，运营给集团内专业运营单位委托运营，但是与政府的合同中都要求项目公司负责整个PPP项目资产的建设、融资、运营及维修护理等，这种情况下项目公司也还是作为代理人吗？如是的话，实务中，大部分PPP项目公司都是把工作包出去了，所以PPP项目公司通常要认定为代理人了么？

回答人：chenyiwei
如果事实上全部外包，项目公司本身没有提供建设和运营服务的能力和资源，可能需作为代理人。